ACORDAO-COMPLETO-2357000

ACÓRDÃO DE RELAÇÃO

ACÓRDÃO DE RELAÇÃO 1577/2019 ATA 25/2019 - PLENÁRIO

Acórdão 1577/2019-TCU-Plenário
Considerando se tratar de representação formulada pelo Conselho Gestor do Fundo para Desenvolvimento Tecnológico das Telecomunicações (Funttel) acerca de não conformidades identificadas nas prestações de contas dos recursos transferidos pelo Funttel à Fundação Centro de Pesquisa e Desenvolvimento em Telecomunicações (CPqD) nos exercícios de 2007 a 2012;
Considerando que o tema da presente representação é abordado de forma mais detalhada e sistêmica pelo TC Processo 018.874/2009-1, de relatoria do Ministro Aroldo Cedraz;
Considerando a proposta da unidade instrutora de apensamento do processo de 2016 no processo de 2009;
Considerando que o Acórdão 2355/2019-TCU-Primeira Câmara examinou o tema no âmbito da Primeira Câmara, quando deveria ocorrer no Plenário, por se tratarem de membros de Câmaras diferentes, sendo que a relatoria dos processos passaria a caber ao Ministro Aroldo Cedraz, conforme previsto no art. 40 da Resolução TCU 259/2014;
Os Ministros do Tribunal de Contas da União ACORDAM, por unanimidade, com fundamento no art. 43, inciso I, da Lei nº 8.443/1992, arts. 143, inciso III; 235 c/c o art. 237, parágrafo único, e art. 237, todos do Regimento Interno/TCU e de acordo com os pareceres emitidos nos autos, em:
a) anular o Acórdão 2355/2019-TCU-Primeira Câmara, em razão da ausência de competência para examinar a proposta de apensamento formulada (peça 9) , nos termos do art. 40 da Resolução TCU 259/2014;
b) conhecer da presente representação, por preencher os requisitos de admissibilidade, e adotar as medidas a seguir, dando ciência do presente acórdão, juntamente com a instrução (peça 9) , ao representante, ao Conselho Gestor do Funttel e à representada, Fundação Centro de Pesquisa e Desenvolvimento em Telecomunicações (CPqD) .
1. Processo TC-Processo 014.482/2016-9 (REPRESENTAÇÃO) 
	1.1. Representante: Funttel/Finep - MC (00.394.437/0033-34) .
	1.2. Órgão/Entidade: Fundação Centro de Pesquisa e Desenvolvimento em Telecomunicações - CPqD (02.641.663/0001-10) .
	1.3. Relator: Ministro Bruno Dantas.
	1.4. Representante do Ministério Público: não atuou.
	1.5. Unidade Técnica: Secretaria de Infraestrutura Hídrica, de Comunicações e de Mineração (SeinfraCOM) .
	1.6. Representação legal: não há.
	1.7. dar ciência ao Conselho Gestor do Fundo para Desenvolvimento Tecnológico das Telecomunicações (Funttel) , com fundamento no art. 7º da Resolução TCU 265/2014, sobre a seguinte impropriedade:
	1.7.1. a mora na aprovação, no acompanhamento e na fiscalização da execução e da prestação de contas dos recursos do fundo transferidos para o CPqD anualmente, identificada nos exercícios de 2007 a 2012, afronta o disposto nos arts. 3º, incisos II e IV, e 6º, § 4º, da Lei 10.052/2000, que instituiu o Funttel, e nos arts. 16, § 5º, 17, §§ 3º a 6º, e 22 do Decreto 3.737/2001, que regulamenta o Funttel;
	1.7.2. apensar definitivamente os presentes autos ao TC Processo 018.874/2009-1, com base nos arts. 36 e 40 da Resolução TCU 259/2014, c/c art. 169, inciso I, do Regimento Interno do TCU.

Fundação Centro de Pesquisa e Desenvolvimento em Telecomunicações - CPqD (02.641.663/0001-10).

Funttel/Finep - MC (00.394.437/0033-34).

BRUNO DANTAS

não há.

Não atuou.

REPRESENTAÇÃO (REPR)

Secretaria de Infraestrutura Hídrica, de Comunicações e de Mineração (SeinfraCOM).